臺灣新竹地方法院刑事判決　　　　　　　　　　　　　九十一年度易字第一二九號
　　公　訴　人　臺灣新竹地方法院檢察署檢察官
　　被　　　告　甲○○
右列被告因恐嚇取財等案件，經檢察官提起公訴（九十一年度偵字第三六七號），及
移
決如左：
      主  文
甲○○共同連續意圖為自己不法之所有，以恐嚇使人將本人之物交付，累犯，處有期
徒刑壹年陸月。應於刑之執行完畢後，令入勞動場所強制工作貳年。
扣案如附表三所示之物均沒收。
      事  實
一、甲○○於民國八十六年間因違反麻醉藥品管理條例案件，經本院判處有期徒刑五
    月確定，於八十六年二月八日執行完畢。另因於八十九年間竊取他人車輛向車主
    恐嚇取財之案件，經臺灣臺南地方法院於九十年六月二十二日以九十年易字第一
    三一五號審理（嗣於九十一年一月四日判處有期徒刑一年十月，於九十一年二月
    十五日確定）。
二、詎其竟仍不知悔改，顯有犯罪之習慣—
（一）自九十年六月間開始，夥同乙○○、彭衡雲（經本院以九十年度易字第一００
      七號判決有罪，上訴臺灣高等法院中），三人共同基於竊取他人之自小客車後
      向車主恐嚇取財之不法所有意圖，並基於概括犯意，先出資由甲○○於跳蚤雜
      誌上購買他人所失竊之帳戶資料（即附表一所載人頭帳戶）後，甲○○即與乙
      ○○、彭衡雲三人於附表一編號一至九所示時、地，並於同年七月間起，范綱
      銓加入而基於與甲○○、乙○○、彭衡雲共同意圖為自己不法所有之概括犯意
      聯絡（范綱銓經本院以九十年度易字第一００七號判決有罪，上訴臺灣高等法
      院中），甲○○、范綱銓、彭衡雲、乙○○四人於附表一編號十至二十四所示
      之時、地，每次由上開二至四人共同開車伺機找尋目標，由甲○○、乙○○持
      其等所有客觀上可供作兇器使用之六角扳手等工具將附表一編號一至二十四所
      示之自小客車車門及車鎖撬開，其餘人則在旁把風之方式，共同竊取該自小客
      車，竊得後有時換上其他不詳車牌（車牌或係另外竊得【詳後述】，或係乙○
      ○另外變造【乙○○部分經本院以九十年度易字第一００七號判決有罪，上訴
      臺灣高等法院中】），並將車輛移置他處路旁，再由甲○○或彭衡雲以車內所
      取得之聯絡電話，向古永良等人威脅索取如附表一編號一至二十四所示之贖款
      ，古永良等人因害怕無法尋回車輛只得如數將款項匯入如附表一所示之指定人
      頭帳戶始依指示尋回車輛，其中亦有宋滿華等人並未匯款而未遂（詳附表一所
      示）。古永良等人匯款後，再由甲○○前往提款機領得贖款後，由參與之人平
      分，直至九十年七月二十七日，乙○○駕駛三Ｈ—四四四一三號自小客車搭載
      彭衡雲、范綱銓前往新竹縣竹北市縣○○街前，范綱銓下車欲啟動附表一編號
      十九之贓車時為在場埋伏之警員逮捕，乙○○見狀隨即搭載彭衡雲逃離，並聯
      絡甲○○駕車至新竹市關東橋營區會合，另因三Ｈ—四四四一三號自小客車已
      為警方知悉遂將該車撞毀，後再由甲○○駕車搭載乙○○、彭衡雲逃逸，於逃
      逸途中經警發現，甲○○駕車衝撞民宅後，三人棄車逃跑，其中彭衡雲為警逮
      捕，甲○○、乙○○兔脫。警方則帶同范綱銓、彭衡雲尋獲附表一編號十八、
      二十三、二十四所示之自小客車、附表二編號一、二所示之車牌（均已發還）
      ，並扣得甲○○、乙○○所有如附表三編號一至六所示供行竊用之兇器工具。
（二）甲○○並未因此警惕，仍基於意圖為自己不法所有之概括犯意，與乙○○、林
      祐祺基於犯意之聯絡（林祐祺部分經臺灣臺東地方法院檢察署偵查中），於附
      表一編號二十五所示之時、地，由甲○○、乙○○以扳手等兇器竊取所示三Ｋ
      —八四三八號自小客車後，由乙○○於不詳時、地變造ＬＵ—三０二三號車牌
      二面後，再於不詳時、地將前揭變造之ＬＵ—三０二三號車牌二面改懸掛於三
      Ｋ—八四三八號自小客車上，而足生損害於監理機關對於車牌管理之正確性及
      ＬＵ—三０二三號車牌之真正車主張建英，並由甲○○於九十年九月十二日寫
      信給車主林淑霞之女婿陳大明，表示若要取回車輛應與0000000000
      號電話聯絡，並由林祐祺再於同年九月二十四日起多次打電話恐嚇江坤忠交付
      十萬元款項，惟因江坤忠堅持需見到車子始願匯款而未遂。嗣甲○○將前揭懸
      掛變造ＬＵ—三０二三號車牌之三Ｋ—八四三八號自小客車出借予友人何義淇
      （何義淇涉嫌收受贓物部分經本院以九十一年度易字第一七四號判決無罪），
      何義淇於九十年十月十八日駕駛該車行經新竹市○○路與民生路口時，因另案
      通緝而遭警逮捕，為警因此尋獲三Ｋ—八四三八號自小客車（業已發還），及
      扣得變造之ＬＵ—三０二三號車牌二面。甲○○並與乙○○基於同前意圖為自
      己不法所有之概括犯意聯絡，於附表一編號二十六所示之時、地，以其與乙○
      ○所有之扳手等兇器竊取ＬＫ—七九七七號自小客車後，恐嚇呂福成應交付十
      二萬元（後減為十萬元）之款項，使呂福成心生畏懼，惟呂福成並未答應付款
      而未遂。嗣於九十年十月十九日下午五時許，乙○○駕駛向林祐祺（另行偵辦
      ）所收受、詹銘璋遭搶、原車號為Ｙ三—五五六八號、經乙○○改懸掛Ｗ八—
      九五八六號變造車牌之贓車搭載甲○○、戴明增（戴明增另為不起訴處分），
      行經新竹市○○路一四五巷內時為警查獲，除尋獲前揭懸掛Ｗ八—九五八六號
      變造車牌之Ｙ三—五五六八號自小客車外（車已發還詹銘璋），另在車上扣得
      乙○○所變造六組車牌共十二面，及附表三編號七、八所示之扳手兇器等行竊
      工具，並經乙○○帶同前往台中縣尋獲附表一編號二十六所示之ＬＫ—七九七
      七號自小客車（已發還呂福成），及附表三編號三至六所示之車牌四組共八面
      （業已發還）。
三、甲○○基於與乙○○、范綱銓共同意圖為自己不法所有之概括犯意聯絡，有犯罪
    之習慣，於附表二編號一所示時、地，以其與乙○○所有之扳手等兇器竊取所示
    之車牌，並改懸掛於附表一編號二十三、二十四所示之自小客車上，嗣於九十年
    七月二十七日，范綱銓、彭衡雲為警查獲後，經警帶同范綱銓、彭衡雲尋獲附表
    一編號二十三、二十四所示自小客車後一併尋獲附表二編號一所示之車牌（均已
    發還）；甲○○不知警覺，並基於同前與乙○○共同意圖為自己不法所有之概括
    犯意聯絡，於附表二編號二至六所示時、地以其與乙○○所有之扳手等兇器竊取
    所示之車牌，其中附表二編號二所示之車牌，於九十年七月二十七日，范綱銓、
    彭衡雲為警查獲後，經警帶同范綱銓、彭衡雲尋獲（已發還），附表二編號三至
    六所示之四組車牌共八面，則於前述九十年十月十九日下午五時許，乙○○、甲
    ○○為警查獲後，經警帶同乙○○前往台中縣尋獲（均已發還）。
四、案經古永良、陳照明、黃遠明、馬桂蘭、李金鳳、李太郎、林合全、陳振福、郭
    瑞祥、李國材、陳運松、張秀萼、吳裕哲、戴健德、羅興橪、魏從格、呂福成、
    梁緞妹訴請新竹市警察局移送、新竹縣警察局竹東分局報告臺灣新竹地方法院檢
    察署檢察官偵查起訴及移送併案審理。
    理  由
一、本院認定被告有罪之依據
（一）關於附表一所示部分
  １、訊據被告甲○○對於附表一編號一至二十四、二十六所示之犯行，於警、偵訊
      時均已坦承不諱（見第四五三七號影印卷第三九二至三九七頁、第四０五至四
      ０八頁、第四三七頁、第六二一０號影印卷第十至十三頁），雖於本院審理時
      ，坦承有與范綱銓、彭衡雲、乙○○共同連續竊車勒贖，惟辯稱沒有偷那麼多
      件，伊所偷的車不超過十輛，實際數量記不起來云云。經查：
    (1)被告參與附表一編號一至二十四、二十六所示之犯行，業經共犯范綱銓、彭衡
      雲、乙○○於偵查中供述相符（見第四五三七號影印卷第二六至三六頁、第一
      五五至一五九頁、第一六九至一七三頁、第一七七至一七九頁、第一八五至一
      九六頁、第二三四至二三五頁、第二五四至二六三頁、第三七五至三七七頁、
      第四三四頁、第四０三至四０五頁、第四三七頁），且被告亦自承係負責領取
      車主所匯之贖款、大部分之款項都是伊去領的等語，是被告縱使有幾次犯行未
      實際到場下手竊車，其與范綱銓、彭衡雲、乙○○等人既同謀竊車勒贖，對於
      其他共犯之竊車犯行，顯係在合意範圍內，是其縱有幾次未到場，亦應就范綱
      銓、彭衡雲、乙○○等人之竊車行為同負刑責；
    (2)此外，復有如附表一備註欄所示之告訴人指訴、被害人指述、贓證物品認領保
      管收據、車輛竊盜查詢報表、匯款單據等在卷足佐（證物名稱、所在卷頁詳附
      表一所載），及不知情之人頭帳戶名義人即證人傅鈺婷、李國義之證述（見第
      四五三七號影印卷第三三一至三三二頁、第三六八至三七０頁），傅鈺婷、田
      儒勳、李國義、林宜穎、嚴秋蘭、許智嘉之帳戶資料在卷可稽（見第四五三七
      號影印卷第七九至八五頁第三三三至三三七頁、第三四二至三四三頁），及與
      車主聯絡之電話通聯記錄附卷足憑（見第八七至一二一頁、第一四五至一五三
      頁），及被告與乙○○所有如附表三所示竊車所用之兇器工具扣案可稽（九十
      年度保管字第一一五四號、一一九八號，扣押物品清單見第四五三七號影印卷
      第十七至二十二頁、第六二一０號影印卷第五十九頁），是被告此部分犯行，
      事證明確。
  ２、訊據被告甲○○對於附表一編號二十五所示竊車之犯行，迭於警、偵訊、本院
      審理坦白承認（見第四六三號影印卷第九至十二頁、第六二一五號影印卷第二
      十八至三十頁、第四十五至四十六頁），雖被告否認有恐嚇車主，然查：
    (1)被告並不否認車子竊得後是伊交予共犯林祐祺，伊曾寫信給車主林淑霞之女婿
      陳大明向陳大明表示要取回車子應如何聯絡等情，且共犯林祐祺亦供稱曾以被
      告所提供之行動電話機打電話恐嚇被害人江坤忠交付款項，車子是乙○○在開
      ，後來車子交還給被告及乙○○等語（見第四六三號影印卷第十七頁），是被
      告及共犯林祐祺確實有恐嚇被害人交付款項之行為；
    (2)此外，復有如附表一編號二十五備註欄所示之被害人指述、贓證物品認領保管
      收據、車輛竊盜查詢報表、信件等在卷足佐（證物名稱、所在卷頁詳附表一所
      載），及不知情之人頭帳戶名義人即證人龍雨順之證述（見第四六三號影印卷
      第二十一至二十二頁）、龍雨順之帳戶資料、與車主聯絡之電話通聯記錄附卷
      足憑（見第四六三號影印卷第三十九至四十三頁），及被告與乙○○所有如附
      表三所示竊車所用之兇器工具扣案可稽（九十年度保管字第一一五四號、一一
      九八號，扣押物品清單見第四五三七號影印卷第十七至二十二頁、第六二一０
      號影印卷第五十九頁），ＬＵ—三０二三號車牌之真正車主張建英之證述（見
      第六二一五號影印卷第八至九頁），ＬＵ—三０二三號車牌二面扣案（九十年
      度保管字第一四九五號，扣押物品清單見本案卷第五十二頁），且該扣案之Ｌ
      Ｕ—三０二三號車牌二面經送鑑定係分別裁自不同號牌之變造車牌，有運圓工
      業有限公司（號牌）鑑定報告在卷可稽（見本案卷第一０四至一０五頁），是
      被告此部分犯行，亦事證明確。
（二）關於附表二所示部分：訊據被告甲○○對於附表二所示之犯行，迭於警、偵訊
      及本院審理時坦承不諱，經核與共犯范綱銓、乙○○所述（見第四五三七號影
      印卷第三十四頁、第六二一０號影印卷第八頁、第四三六至四三七頁）大致相
      符，此外，並有如附表二備註欄所示之告訴人指訴、被害人指述、贓證物品認
      領保管收據、車牌失竊查詢報表等在卷足佐（證物名稱、所在卷頁詳附表二所
      載），及被告與乙○○所有如附表三所示竊車所用之兇器工具扣案可稽（九十
      年度保管字第一一五四號、一一九八號，扣押物品清單見第死四五三七號影印
      卷第十七至二十二頁、第六二一０號影印卷第五十九頁）。是被告此部分犯行
      ，事證明確，應依法論科。
二、被告所犯罪名及科刑—
（一）按被告所持以竊取車輛、車牌之扳手等工具，客觀上足以傷害人之生命身體，
      應屬兇器無疑。被告懸掛變造之ＬＵ—三０二三號車牌於附表一編號二十五所
      示之車輛上，自足生損害於監理機關對於車牌管理之正確性及ＬＵ—三０二三
      號車牌之真正車主張建英。
（二）核被告甲○○就事實欄二即附表一所示之犯行，均係犯刑法第三百二十一條第
      一項第三款、第四款之加重竊盜罪；而其等竊取他人車輛後要求贖車，依社會
      一般觀念，均足以使被害人因恐懼車輛遭毀損而心生畏怖，被害人係因此始付
      贖取車，其中附表一編號十一、十五、十八、十九、二十三至二十六所示之被
      害人並未付款而未遂，故其上開所為亦均犯刑法第三百四十六條第一項、第三
      項（起訴書誤載為第二項）之恐嚇取財既遂、未遂罪。被告附表一編號二十五
      所示部分，另犯有刑法第二百十六條、第二百十二條之行使變造車牌特種文書
      罪，變造之低度行為為行使之高度行為所吸收，不另論罪。被告如附表二編號
      一所示之犯行，係犯刑法第三百二十一條第一項第三款、第四款之加重竊盜罪
      ，如附表二編號二至六所示之犯行，均係犯刑法第三百二十一條第一項第三款
      之加重竊盜罪，公訴人於起訴書之犯罪事實欄雖未記載附表二編號一所示之犯
      行亦有共犯范綱銓之到場實施及被告竊取車牌係使用扳手等兇器，然其起訴之
      普通竊盜基本事實同一，本院得併予審理，並變更此部分之起訴法條。
（三）被告與乙○○、范綱銓、彭衡雲就附表一編號一至二十四所示之犯行、與乙○
      ○、林祐祺就附表一編號二十五所示之犯行、與乙○○就附表編號二十六所示
      之犯行、與乙○○、范綱銓就附表二編號一所示之犯行、與乙○○就附表二編
      號二至六所示所示之犯行；均各有犯意之聯絡及行為之分擔，均為共同正犯。
      而被告多次加重竊盜及恐嚇取財行為，均時間緊接、方法相同，各觸犯構成要
      件相同之罪名，依連續犯之規定，各論以較重之攜帶兇器結夥三人以上之加重
      竊盜及恐嚇取財既遂罪一罪，並均各依法加重其刑。而被告竊盜車輛、車牌、
      行使變造車牌之目的均在恐嚇取財，所犯加重竊盜罪、行使變造車牌罪與恐嚇
      取財間有方法結果之牽連關係，為牽連犯，應從一重之恐嚇取財罪論處。
（四）被告甲○○前於八十六年間因違反麻醉藥品管理條例案件，經本院判處有期徒
      刑五月確定，於八十六年二月八日執行完畢。另因於八十九年間竊取他人車輛
      向車主恐嚇取財之案件，經臺灣臺南地方法院於九十年六月二十二日以九十年
      易字第一三一五號審理，嗣於九十一年一月四日判處有期徒刑一年十月，於九
      十一年二月十五日確定，有臺灣高等法院被告全國前案紀錄表在卷可按，其前
      受有期徒刑執行完畢，於五年以內再犯本件最重本刑為有期徒刑以上之罪，為
      累犯，應依刑法第四十七條之規定遞加重其刑。爰審酌被告素行不佳，業如前
      述，年輕力盛，不思以己力賺取所需，漠視他人財產權益，所犯次數多達數十
      次，於共犯遭查獲後仍不知收斂而繼續犯案，及坦承大部分犯行，態度尚可等
      一切情狀，量處如主文所示之刑。另被告已因犯同類型案件經臺灣臺南地方法
      院審理中（嗣已判決確定），有前述前案紀錄表在卷可按，仍犯下本件，且次
      數多達二十餘次，已如前述，確有犯罪之習慣，有令入勞動場所強制工作之必
      要，併依刑法第九十條第一項諭知其均強制工作二年，以資矯正。
三、扣案如附表三所示兇器工具一批係被告及共犯乙○○供本件犯行之用，業經被告
    供承無訛，爰依刑法第三十八條第一項第二款沒收。至於起訴書附表三、四所載
    其他物品，並未用以本件行竊之用，扣案被告所行使變造之ＬＵ—三０二三號車
    牌二面，係裁割自真正號牌後自行黏合塗裝而成，並非被告或共犯所有之物，均
    不符沒收之規定，均不為沒收之諭知。
四、檢察官以九十年度偵字第六二一五號、九十一年度偵字第四六三號移送併案部分
    （即附表一編號二十五所示之部分），與起訴經論罪科刑之部分有連續犯、牽連
    犯之裁判上一罪關係，業如前述，為起訴效力所及，本院得併予審理，附此敘明
    。
五、據上論斷，應依刑事訴訟法第二百九十九條第一項前段、第三百條，刑法第二十
    八條、第三百二十一條第一項第三款、第四款、第二百十六條、第二百十二條、
    第三百四十六條第一項、第五十五條、第五十六條、第四十七條、第三十八條第
    一項第二款、第九十條、罰金罰鍰提高標準條例第一條前段，判決如主文。
本案經檢察官吳金棟到庭執行職務。
中      華      民      國    九十一    年      六      月      十      日
                              臺灣新竹地方法院刑事第二庭
                                      法    官  黃美盈
如不服本判決，應於判決送達後十日內向本院提出上訴狀（應附繕本），上訴於臺灣
高等法院。
右正本證明與原本無異。
                                      書 記 官  吳尚文
中      華      民      國    九十一    年      六      月     十一     日
附錄本案論罪科刑法條：
中華民國刑法第二百一十六條 (行使偽造變造或登載不實之文書罪)
行使第二百十條至第二百十五條之文書者，依偽造、變造文書或登載不實事項或使登
載不實事項之規定處斷。
中華民國刑法第二百一十二條 (偽造變造特種文書罪)
偽造、變造護照、旅券、免許證、特許證及關於品行、能力服務或其他相類之證書、
介紹書，足以生損害於公眾或他人者，處一年以下有期徒刑、拘役或三百元以下罰金
。
中華民國刑法第三百二十一條第一項第三款、第四款 (加重竊盜罪)
犯竊盜罪而有左列情形之一者，處六月以上五年以下有期徒刑：
三  攜帶兇器而犯之者。
四  結夥三人以上而犯之者。
中華民國刑法第三百四十六條第一項 (單純恐嚇罪)
意圖為自己或第三人不法之所有，以恐嚇使人將本人或第三人之物交付者，處六月以
上五年以下有期徒刑，得併科一千元以下罰金。
附表一：
┌──┬─────┬────┬──────┬─────┬─────────┐
│編號│行竊時間（│所竊車輛│恐嚇金額（均│指定匯入之│備              註│
│    │均為九十年│        │為新台幣）  │人頭帳戶戶│                  │
│    │）、地點  │        │            │名、帳號（│                  │
│    │          │        │            │有無匯款）│                  │
│    │          │        │            │          │                  │
├──┼─────┼────┼──────┼─────┼─────────┤
│一  │六月十日下│古永良所│於竊得車子翌│傅鈺婷、郵│古永良已提出告訴  │
│    │午四時許，│使用之Ｌ│日，打電話恐│局、Ｏ四一│古永良之指訴、匯款│
│    │在新竹縣北│Ｗ—０一│嚇古永良交付│一Ｏ七七Ｏ│單據、車輛竊盜查詢│
│    │埔鄉北埔村│三三號自│八萬元（古永│五七九一八│報表（見九十年度偵│
│    │南興街一八│小客車（│良已依指示如│四（古永良│字第四五三七號影印│
│    │九巷口    │車主為古│數匯入不明帳│已如數匯款│卷【下稱第四五三七│
│    │          │莊秀貞）│戶），嗣因未│）        │號影印卷】第二六四│
│    │          │        │能順利取款，│          │至二七０頁）。    │
│    │          │        │乃再恐嚇古永│          │車輛已由古永良依指│
│    │          │        │良另外支付三│          │示在新竹縣新豐鄉仰│
│    │          │        │萬元        │          │德高工前尋回。    │
├──┼─────┼────┼──────┼─────┼─────────┤
│二  │六月十日晚│陳明照所│於竊得車子翌│田儒勳、萬│陳照明已提出告訴  │
│    │上八時許，│使用之Ｌ│日，打電話恐│銀行台北分│陳照明之指訴、車輛│
│    │在桃園縣中│Ｈ—五一│嚇陳照明交付│、ＯＯ一Ｏ│行照影本、車輛竊盜│
│    │壢市中山東│九九號自│二十萬元，嗣│Ｏ四ＯＯ二│查詢報表（見第四五│
│    │路二六三號│小客車（│於六月十三日│二八八七二│三七號影印卷第二七│
│    │          │車主為旭│降為八萬元。│（陳照明已│０至二七五頁）    │
│    │          │贊實業股│            │如數匯款）│車輛已由陳照明依指│
│    │          │份有限公│            │          │示在新竹市關東橋派│
│    │        │司）    │            │          │出所附近尋回。    │
├──┼─────┼────┼──────┼─────┼─────────┤
│三  │六月十二日│盧文婷所│於竊得車子當│傅鈺婷    │盧文婷之指述、車輛│
│    │上午六時許│有之Ｒ三│日，打電話恐│（盧文婷已│失竊報案紀錄、車輛│
│    │在新竹縣竹│—三五九│嚇盧文婷交付│分二次，如│竊盜查詢報表、匯款│
│    │北市斗崙里│九號自小│十萬元，嗣降│數匯款）  │單據（見第四五三七│
│    │縣政二路附│客車    │為六萬元。  │          │號影印卷第三七至三│
│    │近        │        │            │          │九、七八、一二五、│
│    │          │        │            │          │一二六、一四四、一│
│    │          │        │            │          │七六頁）          │
│    │          │        │            │          │車輛已由盧文婷依指│
│    │          │        │            │          │示在新竹縣湖口鄉勝│
│    │          │        │            │          │利路尋回。        │
├──┼─────┼────┼──────┼─────┼─────────┤
│四  │六月十四日│胡明郎所│於竊得車子當│傅鈺婷    │胡明郎之指述、車輛│
│    │下午二時三│有之Ｎ九│日，打電話恐│（胡明郎已│失竊報案紀錄、車輛│
│    │十分，在新│—三六四│嚇胡明郎交付│如數匯款）│竊盜查詢報表（見第│
│    │竹縣湖口鄉│二號自小│二十萬元，嗣│          │四五三七號影印卷第│
│    │鳳山村三民│客車    │降至三萬五千│          │二七五至二八０頁）│
│    │路三陽公司│        │元。        │          │車輛已由胡明郎依指│
│    │旁        │        │            │          │示在桃園縣楊梅鎮三│
│    │          │        │            │          │民北路尋回。      │
├──┼─────┼────┼──────┼─────┼─────────┤
│五  │六月十四日│林秀立所│於竊得車子當│傅鈺婷    │林秀立之指述、車輛│
│    │下午三時許│有之ＣＱ│日，打電話恐│（林秀立已│失竊報案、尋獲紀錄│
│    │在新竹縣竹│—０八二│嚇林秀立交付│如數匯款）│、車輛竊盜查詢報表│
│    │北市縣政三│五號自小│八萬元，嗣降│          │（見第四五三七號影│
│    │街        │客車    │為六萬元。  │          │印卷第三九至四一、│
│    │          │        │            │          │一二八、一二九、一│
│    │          │        │            │          │三八頁）          │
│    │          │        │            │          │車輛已由林秀立依指│
│    │          │        │            │          │示在新竹縣湖口工業│
│    │          │        │            │          │區尋回。          │
├──┼─────┼────┼──────┼─────┼─────────┤
│六  │六月十八日│黃遠明所│於竊得車子當│傅鈺婷    │黃遠明已提出告訴  │
│    │下午一時許│有之Ｇ七│日，打電話恐│（黃遠明已│黃遠明之指訴、車輛│
│    │，在桃園縣│—二六三│嚇黃遠明交付│如數匯款）│竊盜報表（見第四五│
│    │中壢市環北│九號自小│十萬元，嗣減│          │三七號影印卷第二八│
│    │路九十號旁│客車    │為五萬元。  │          │０至二八三頁）    │
│    │          │        │  │          │車輛已由黃遠明依指│
│    │          │        │            │          │示於桃園縣龍潭鄉龍│
│    │          │        │            │          │青路二十八巷內尋回│
├──┼─────┼────┼──────┼─────┼─────────┤
│七  │六月十九日│李政高所│於竊得車子當│傅鈺婷    │馬桂蘭已提出告訴  │
│    │下午三時許│有之ＨＧ│日，打電話恐│（馬桂蘭已│馬桂蘭之指訴、車輛│
│    │，在桃園縣│—五二二│嚇李政高之母│如數匯款）│竊盜查詢報表、匯款│
│    │中壢市定寧│三號自小│馬桂蘭交付十│          │單據（見第四五三七│
│    │路七十三號│客車    │二萬元，嗣於│          │號影印卷第二八三至│
│    │          │        │六月二十一日│          │二八六、三五五頁）│
│    │          │        │減為八萬元，│          │車輛已由馬桂蘭依指│
│    │          │        │並為取信馬桂│          │示於桃園縣楊梅鎮中│
│    │          │        │蘭，馬桂蘭未│          │正路尋回。        │
│    │          │        │匯款前即先告│    │                  │
│    │          │        │知車輛藏置處│          │                  │
├──┼─────┼────┼──────┼─────┼─────────┤
│八  │六月二十二│吳金興所│於竊得車子當│傅鈺婷    │吳金興已提出告訴  │
│    │日上午八時│有之Ｑ八│日，打電話恐│（吳金興已│吳金興之指訴、車輛│
│    │許，在苗栗│—九一０│嚇吳金興交付│如數匯款）│竊盜查詢報表、匯款│
│    │縣公館鄉五│九號自小│十五萬元，嗣│          │單據（見第四五三七│
│    │谷村二三九│客車    │於翌日減為三│          │號影印卷第二八六至│
│    │號        │        │萬元        │          │二八九、三六０頁）│
│    │          │        │            │          │車輛已由張金興依指│
│    │          │        │            │          │示於苗栗縣頭屋鄉尋│
│    │          │        │            │          │回                │
├──┼─────┼────┼──────┼─────┼─────────┤
│九  │六月二十八│李金鳳所│於竊得車子當│黃偉強、郵│李金鳳已提出告訴  │
│    │日上午八時│有之ＭＬ│日，打電話恐│局、ＯＯ三│李金鳳之指訴、匯款│
│    │許，在新竹│—八八六│嚇李金鳳交付│一二Ｏ四Ｏ│單據、車輛竊盜查詢│
│    │縣新豐鄉重│二號自小│六萬元      │三三一五二│報表（見第四五三七│
│    │興村振興街│客車    │            │七（李金鳳│號影印卷第二八九至│
│    │五十四巷口│        │            │匯款五萬五│三０四頁）        │
│    │          │        │            │千元）    │車輛已由李金鳳依指│
│    │          │        │            │          │示於新竹市香山區海│
│    │          │        │            │          │埔路尋回。        │
├──┼─────┼────┼──────┼─────┼─────────┤
│十  │七月十二日│李太郎所│於竊得車子當│李國義、亞│李太郎已提出告訴  │
│    │上午十時許│使用之Ｗ│日，打電話恐│太銀行新竹│李太郎之指訴、車輛│
│    │，在新竹縣│五—四二│嚇李太郎交付│分行、Ｏ一│竊盜查詢報表（見第│
│    │新豐鄉新興│四七號自│十萬元，嗣於│六一二二一│四五三七號影印卷第│
│    │路二九一號│小客車（│翌日減為三萬│ＯＯ三六三│三０四至三０七頁）│
│    │          │車主為台│五千元      │Ｏ（李太郎│車輛已由李太郎依指│
│    │          │伸營造有│            │已如數匯款│示於桃園縣楊梅鎮新│
│    │          │限公司）│            │）        │農街附近尋回。    │
├──┼─────┼────┼──────┼─────┼─────────┤
│十一│七月十五日│宋滿華所│於竊得車子翌│林宜穎、郵│宋滿華之指述、車輛│
│    │下午三時許│有之ＭＩ│日，打電話恐│局、Ｏ三一│竊盜查詢報表（見第│
│    │在桃園縣楊│—三七六│嚇宋滿華交付│一Ｏ九七Ｏ│四五三七號影印卷第│
│    │梅鎮高榮里│九號自小│十五萬元，嗣│五Ｏ七四二│四一至四二、一八０│
│    │東高山頂三│客車    │減至三萬元，│一（宋滿華│至一八二、一三七頁│
│    │之一號    │        │並為取信宋滿│未匯款）  │）                │
│    │          │        │華，尚未得款│          │車輛已由宋滿華依指│
│    │          │        │即告知車輛藏│          │示在新竹市○○○街│
│    │          │        │置處        │          │尋回。            │
├──┼─────┼────┼──────┼─────┼─────────┤
│十二│七月十五日│林合全所│於竊得車子翌│李國義    │林合全已提出告訴  │
│    │下午四時許│有之ＬＷ│日，打電話恐│（林合全已│林合全之指訴（見第│
│    │，在新竹縣│—九一０│嚇林合全十五│如數匯款）│四五三七號影印卷第│
│    │新豐鄉池府│八號自小│萬元，嗣於七│          │三０七至三０九頁）│
│    │路九七巷二│客車    │月十七日減為│          │車輛已由林合全依指│
│    │七號      │        │八萬元      │          │示於桃園縣楊梅鎮楊│
│    │          │        │            │          │新路上尋回。      │
├──┼─────┼────┼──────┼─────┼─────────┤
│十三│七月十七日│陳振福所│於竊得車子當│傅鈺婷    │陳振福已提出告訴  │
│    │下午四時許│有之Ｐ七│天，打電話恐│（陳振福已│陳振福之指訴、車輛│
│    │，在新竹縣│—三八五│嚇陳振福交付│如數匯款）│竊盜查詢報表、匯款│
│    │湖口鄉鳳凰│六號（起│二十萬元，嗣│          │單據（見第四五三七│
│    │村四維路二│訴書誤載│於翌日減為十│          │號影印卷第三０九至│
│    │號對面    │為Ｒ七—│萬元        │          │三一二、三五六頁）│
│    │          │三八五六│            │          │車輛已由陳振福依指│
│    │          │）自小客│            │          │示在關西交流道附近│
│    │          │車      │            │          │尋回。            │
├──┼─────┼────┼──────┼─────┼─────────┤
│十四│七月十七日│劉鈺霖所│於竊得車子當│李國義    │劉鈺霖之指述、車輛│
│    │中午十二時│使用之Ｑ│日，打電話恐│（劉鈺霖已│竊盜查詢報表（見第│
│    │許，在新竹│八—八八│嚇劉鈺霖交付│如數匯款）│四五三七號影印卷第│
│    │縣湖口鄉中│六五號自│十五萬元，後│          │四三至四五、一七六│
│    │興村光復北│小客車  │降為七萬元  │          │至一七七、一四二頁│
│    │路        │        │            │          │）                │
│    │          │      │            │          │車輛已由劉鈺霖依指│
│    │          │        │            │          │示在桃園縣平鎮市尋│
│    │          │        │            │          │回。              │
├──┼─────┼────┼──────┼─────┼─────────┤
│十五│七月十八日│郭瑞祥所│於竊得車子翌│尚未告知郭│郭瑞祥已提出告訴  │
│    │下午四時許│使用之Ｇ│日，打電話恐│瑞祥匯款帳│郭瑞祥之指訴、車輛│
│    │，在桃園縣│九—四一│嚇郭瑞祥交付│戶        │竊盜查詢報表（見第│
│    │中壢市新興│０七號自│八萬元      │          │四五三七號影印卷  │
│    │北街三號前│小客車（│            │          │車輛由警方尋獲通知│
│    │          │車主為信│            │          │郭瑞祥領回。      │
│    │          │華旅行社│            │          │                  │
│    │          │股份有限│            │          │                  │
│    │          │公司）  │            │          │                  │
├──┼─────┼────┼──────┼─────┼─────────┤
│十六│七月二十一│李國材所│於竊得車子當│林宜穎    │李國材已提出告訴  │
│    │日上午十一│使用之Ｌ│日，打電話恐│（李國材分│李國材之指訴、車輛│
│    │時許，在新│九—八五│嚇李國材交付│別匯款五萬│竊盜查詢報表、匯款│
│    │竹縣關西鎮│五五號自│二十萬元，嗣│元、二萬元│單據（見第四五三七│
│    │石光里十四│小客車（│於翌日減為八│）        │號影印卷第三一五至│
│    │鄰「亞森農│車主為林│萬元。並為取│          │三一八、三六二、三│
│    │場」前    │育如）  │信李國材，取│          │六三頁）          │
│    │          │        │得五萬元後即│          │車輛已由李國材依指│
│    │          │        │告知車輛藏置│          │示在桃園縣大溪鎮「│
│    │          │        │處，並恐嚇李│          │歐堡汽車旅館」前尋│
│    │          │        │國材需交付所│          │回。              │
│    │          │        │餘之三萬元  │          │                  │
├──┼─────┼────┼──────┼─────┼─────────┤
│十七│七月二十一│陳運松所│於竊得車子翌│林宜穎    │陳運松已提出告訴  │
│    │日下午三時│有之Ｐ六│日，打電話恐│（陳運松已│陳運松之指訴、車輛│
│    │許，在苗栗│—０八三│嚇陳運松交付│如數匯款）│竊盜查詢報表、匯款│
│    │縣通宵鎮台│０七號自│十萬元，嗣於│          │單據（見第四五三七│
│    │一線公路上│小客車  │七月二十三日│          │號影印卷第三一八至│
│    │          │        │減為四萬元  │          │三二一、三六四頁）│
│    │          │        │            │          │車輛已由陳運送依指│
│    │          │        │            │          │示在香山交流道附近│
│    │          │        │            │          │尋回。            │
├──┼─────┼────┼──────┼─────┼─────────┤
│十八│七月二十一│彭成彬所│於竊得車子翌│許智嘉、郵│彭成彬之指述、贓證│
│    │日下午五時│有之三Ｆ│日，打電話恐│局、二四六│物品認領保管收據、│
│    │許，在新竹│—八八八│嚇彭成彬交付│一Ｏ四四Ｏ│車輛竊盜查詢報表（│
│    │縣竹北市縣│一號自小│十五萬元，嗣│三九三八六│見第四五三七號影印│
│    │政九路文化│客車，嗣│減為十二萬元│四（彭成彬│卷第四五至四七、五│
│    │中心前    │並改懸掛│            │未匯款）  │九、一四一頁）    │
│    │          │附表二編│            │          │車輛已由警方尋獲交│
│    │          │號二所示│            │          │彭成彬領回。      │
│    │          │ＪＯ—五│            │          │                  │
│    │          │三五七號│            │          │                  │
│    │          │車牌二面│            │          │                  │
│    │          │        │            │          │                  │
├──┼─────┼────┼──────┼─────┼─────────┤
│十九│七月二十三│張秀萼所│於竊得車子翌│許智嘉    │張秀萼已提出告訴  │
│    │日下午三時│使用ＡＣ│日，打電話恐│（張秀萼未│張秀萼之指訴、車輛│
│    │許，在桃園│—０二三│嚇張秀萼交付│匯款）    │尋獲紀錄、車輛竊盜│
│    │縣大溪鎮光│九號自小│五萬元      │          │查詢報表、贓證物品│
│    │明里齊明街│客車（車│            │          │認領保管收據（見第│
│    │郵局前    │主為陳泰│            │          │四五三七號影印卷第│
│    │          │然）    │            │          │四八至四九、七十、│
│    │          │        │            │          │七一、一四三頁）  │
│    │          │        │            │          │車輛已由警方尋獲交│
│    │          │        │            │          │張秀萼領回。      │
├──┼─────┼────┼──────┼─────┼─────────┤
│二十│七月二十四│吳裕哲所│於竊得車子當│林宜穎    │吳裕哲已提出告訴  │
│    │日上午十時│使用之Ｈ│日，打電話恐│（吳裕哲已│吳裕哲之指訴、車輛│
│    │許，在新竹│三—九九│嚇吳裕哲交付│如數匯款）│竊盜查詢報表、匯款│
│    │縣湖口工業│一七號自│十萬元，嗣於│          │單據（見第四五三七│
│    │區○○○路│小客車（│翌日減為五萬│          │號影印卷第三二一至│
│    │附近      │車主為竹│元          │          │三二四、三五四頁）│
│    │          │嘉股份有│            │          │車輛已由吳裕哲依指│
│    │          │限公司）│            │          │示在桃園縣平鎮市陽│
│    │          │        │            │          │明國小旁尋回。    │
├──┼─────┼────┼──────┼─────┼─────────┤
│二  │七月二十四│鍾文達所│於竊得車子當│許智嘉    │鍾文達之指述、車輛│
│十  │日下午四時│有之Ｌ六│日，打電話恐│（鍾文達已│竊盜查詢報表、匯款│
│一  │四十分，在│—０五六│嚇鍾文達交付│匯款二萬五│單據（見第四五三七│
│    │桃園縣八德│０號自小│十萬元，嗣減│千元，其餘│號影印卷第四九至五│
│    │市瑞發里瑞│客車    │為六萬元    │未匯）    │一、七七、一三九、│
│    │發路二十九│        │            │          │二三三、三五八頁）│
│    │號        │        │            │          │車輛已由鍾文達依指│
│    │          │        │            │          │示在新竹市○○路尋│
│  │          │        │            │          │回。              │
├──┼─────┼────┼──────┼─────┼─────────┤
│二  │七月二十四│戴健德所│於竊得車子當│簡清松、上│戴健德已提出告訴  │
│十  │日下午五時│有之Ｒ三│晚，打電話恐│海銀行桃園│戴健德之指訴、匯款│
│二  │許，在新竹│—三二八│嚇戴健德交付│分行、一一│單據（見第四五三七│
│    │縣竹北市沿│三號自小│七萬元，嗣減│二Ｏ三ＯＯ│號影印第三二四至三│
│    │河街一二一│客車    │為六萬元    │Ｏ二八八八│二六頁）          │
│    │號前      │        │            │六八（戴健│車輛已由戴健德依指│
│    │          │        │            │德已如數匯│示在桃園縣楊梅鎮「│
│    │          │        │            │款）      │怡仁醫院」停車場尋│
│    │          │        │            │          │回。              │
├──┼─────┼────┼──────┼─────┼─────────┤
│二  │七月二十五│羅興橪所│於竊得車子當│尚未告知匯│羅興橪已提出告訴  │
│十  │日下午二時│有之Ｈ二│日，打電話恐│款帳號即為│羅興橪之指訴、車輛│
│三  │許，在苗栗│—五一一│嚇羅興橪交付│警查獲    │尋獲紀錄、贓證物品│
│    │縣頭份鎮成│三號自小│八萬元，嗣於│          │認領保管收據、車輛│
│    │功里十三鄰│客車，嗣│二十七日減為│          │竊盜查詢報表（見第│
│    │七之二號前│並改懸掛│五萬元      │          │四五三七號影印卷第│
│    │          │附表二編│            │          │五二至五四、七二、│
│    │          │號一所示│            │          │七三、一四０、二三│
│    │          │之ＸＡ—│            │          │三頁）            │
│    │          │二０五三│            │          │車輛已由警方尋獲交│
│    │          │號車牌。│            │          │羅興橪領回。      │
├──┼─────┼────┼──────┼─────┼─────────┤
│二  │七月二十五│魏從格所│於竊得車子翌│尚未告知匯│魏從格已提出告訴  │
│十  │日市下午五│有之ＬＱ│日，打電話恐│款帳號即遭│魏從格之指訴、車輛│
│四  │許，在新竹│—八０六│嚇魏從格交付│警查獲    │尋獲紀錄、贓證物品│
│    │市科學園區│一號自小│十萬元，嗣於│          │認領保管收據、車輛│
│    │力行路六號│客車（車│二十六日減為│          │竊盜查詢報表（見第│
│    │前        │主為魏從│五萬元      │          │四五三七號影印卷第│
│    │          │鴻）嗣並│            │          │五四至五六、六八、│
│    │          │改懸掛附│            │          │六九、一三六、二三│
│    │          │表二編號│            │          │三至二三四頁）    │
│    │          │一所示之│            │          │車輛已由警方尋獲交│
│    │          │ＢＡ—四│            │          │由魏從格領回。    │
│    │          │六八一號│            │          │                  │
│    │          │車牌    │            │          │                  │
├──┼─────┼────┼──────┼─────┼─────────┤
│二  │八月十五日│江坤忠所│於九月十二日│龍雨順、第│江坤忠、林淑霞之指│
│十  │上午五時許│使用之三│寫信予林淑霞│一商業銀行│述、信件、車輛竊盜│
│五  │，在台中縣│Ｋ—八四│之女婿陳大明│中山分行、│查詢報表、贓證物品│
│    │烏日鄉中山│三八號自│，要陳大明與│一四一五０│認領保管收據（見九│
│    │路一段九如│小客車（│０九一六六一│五二四三六│十一年度偵字第四六│
│    │巷七十弄二│車主為江│一八二二號電│八（因江坤│三號影印卷【下稱第│
│    │號前      │坤忠之妻│電話聯絡，嗣│忠要求看車│四六三號影印卷】第│
│    │          │林淑霞）│於九月二十四│遂未匯款）│二二至二五、三七、│
│    │          │        │日起多次打電│          │四七頁、九十年度偵│
│    │          │        │話恐嚇江坤忠│          │字字六二一五號卷【│
│    │          │        │交付十萬元  │          │下稱第六二一五號卷│
│    │          │        │            │          │第六至七、十頁）。│
│    │          │        │            │          │該車嗣改懸掛變造之│
│    │          │        │            │          │ＬＵ—三０二三號車│
│    │          │        │            │          │牌，經甲○○出借予│
│    │          │        │            │          │不知情之何義淇使用│
│    │          │        │            │          │，何義淇於十月十八│
│    │          │        │            │          │日下午五時許，行經│
│    │          │        │            │          │新竹市○○路與民生│
│    │          │        │            │          │路口時，因另案通緝│
│    │          │        │            │          │為警逮捕而查獲。嗣│
│    │          │        │            │          │該車已發還林淑霞。│
├──┼─────┼────┼──────┼─────┼─────────┤
│二  │九月十日下│呂福成所│於竊得車子翌│尚未告知匯│呂福成已提出告訴  │
│十  │午四時許，│使用ＬＫ│日，打電話恐│款帳戶即為│呂福成之指訴、車輛│
│六  │在桃園縣中│—七九七│嚇呂福成交付│警查獲    │竊盜查詢報表、贓證│
│    │壢市中央西│七號自小│十二萬元，嗣│          │物品認領保管收據（│
│    │路二段八十│客車（車│於九月十二日││見九十年度偵字第六│
│    │六號      │主為呂秋│減為十萬元，│          │二一  號影印卷【下│
│    │          │萍）    │惟呂福成並未│          │稱第六二一  號影印│
│    │          │        │同意        │          │卷】第二一至二三、│
│    │          │        │            │          │三九至四十、四七頁│
│    │          │        │            │          │車輛已由警方尋獲交│
│    │          │        │            │          │呂福成領回。      │
└──┴─────┴────┴──────┴─────┴─────────┘
附表二：
┌──┬───────┬───────┬─────────────────┐
│編號│行竊時間（均為│所  竊  車  牌│備                              註│
│    │九十年）、地點│              │                                  │
├──┼───────┼───────┼─────────────────┤
│    │七月二十五日晚│梁緞妹所保管賴│梁緞妹已提出告訴。              │
│    │上七時五十分，│正基所有之ＢＡ│梁緞妹之指訴、車牌尋獲記錄、贓證│
│    │在苗栗縣頭份鎮│—四六八一號自│物品認領保管收據、車牌失竊查詢報表│
│    │中華路一五一巷│小客車車牌、黃│（見第四五三七號影印卷第五六至五七│
│    │口「國軒修車廠│凌高所有之ＸＡ│、六一至六七、一三四、一三五、二三│
│    │」外          │—二０五三號自│四頁）                            │
│    │              │小客車車牌各二│竊得後，ＢＡ—四六八一號車牌改懸│
│    │              │面            │掛於附表一編號二十四所示之車上、Ｘ│
│    │              │              │Ａ—二０五三號車牌改懸掛於附表一編│
│    │              │              │號二十三所示之車上。嗣均已由警方尋│
│    │              │              │獲後交梁緞妹領回。                │
├──┼───────┼───────┼─────────────────┤
│    │七月三十一日晚│梁明光所有之Ｊ│梁明光之指述、贓證物品認領保管收│
│    │上七時許，在新│Ｏ—五三五七號│據（見第四五三七號影印卷第三二七至│
│    │竹縣關西鎮光明│自小客車車牌二│三二九頁）          │
│    │路車路坑段旁  │面            │車牌已由警方尋獲交梁明光領回。  │
├──┼───────┼───────┼─────────────────┤
│    │九月九日上午十│郭彥輝所使用之│郭彥輝之指述、車牌失竊查詢報表、│
│    │時許，在新竹市│Ｈ三—六二五０│贓證物品認領保管收據（見第六二一０│
│    │關東橋派出所附│號（起訴書誤載│號影印卷第二三至二四、四三、四九頁│
│    │近            │為Ｍ三—六二五│）                                │
│    │              │０號）自小客車│竊得後，懸掛於附表一編號十八所示│
│    │              │車牌二面（車主│之三Ｆ—八八八一號自小客車上。車牌│
│    │              │為吉高商行）  │已由警方尋回，交郭彥輝領回。      │
├──┼───────┼───────┼─────────────────┤
│    │九月九日上午九│林文乾所有之Ｊ│林文乾之指述、車牌失竊查詢報表、│
│    │時許，在新竹市│Ｎ—七九五五號│贓證物品認領保管收據（見第六二一０│
│    │（起訴書誤載為│自小客車車牌二│號影印卷第二四至二五、四十至四一、│
│    │新竹縣）振興路│面            │四八頁）                          │
│    │四十八巷二十三│              │車牌已由警方尋獲交林文乾領回。  │
│    │號            │              │                                  │
├──┼───────┼───────┼─────────────────┤
│    │九月九日下午三│廖美桃所有之Ｇ│廖美桃之指述、車牌失竊查詢報表、│
│    │時許，在新竹縣│Ｘ—０七四一號│贓證物品認領保管單（見第六二一０號│
│    │竹北市○○街六│自小客車車牌二│影印卷第二六至二七、四一至四二、五│
│    │四七號前      │面            │十頁）                            │
│    │              │              │車牌已由警方尋獲交廖美桃領回。  │
├──┼───────┼───────┼─────────────────┤
│    │九月九日上午十│蘇銘群所有之Ｉ│車牌失竊查詢報表（見第六二一０號影│
│    │一時          │Ｅ—二六三三號│印卷第四四頁）                    │
│    │              │自小客車車牌二│                                  │
││              │面            │                                  │
└──┴───────┴───────┴─────────────────┘
附表三：
┌──┬──────┬────┬─────────┬───────────┐
│編號│物 品 名  稱│ 數   量│ 扣   押   號   碼│ 備                 註│
│    │            │        │                  │                      │
├──┼──────┼────┼─────────┼───────────┤
│一  │六角扳手    │七支    │九十年度保管字第一│扣押物品清單見第四五三│
│    │            │        │一五四號          │七號影印卷第十七至二十│
│    │            │        │                  │二頁                  │
├──┼──────┼────┼─────────┼───────────┤
│二  │螺絲起子    │二十四支│同右              │同右                  │
├──┼──────┼────┼─────────┼───────────┤
│三  │活動扳手    │五支    │同右              │同右                  │
├──┼──────┼────┼─────────┼───────────┤
│四  │扳手        │十二支  │同右              │同右                  │
├──┼──────┼────┼─────────┼───────────┤
│五  │Ｔ字扳手    │二支    │同右              │同右                  │
├──┼──────┼────┼─────────┼───────────┤
│六  │固定扳手    │一支    │同右              │同右                  │
├──┼──────┼────┼─────────┼───────────┤
│七  │Ｔ型一字扳手│六支    │九十年度保管字第一│扣押物品清單見第六二一│
│    │            │        │四九八號          │０號影印卷第五十九頁  │
├──┼──────┼────┼─────────┼───────────┤
│八  │活動扳手    │一支    │同右              │同右                  │
└──┴──────┴────┴─────────┴───────────┘
